臺灣高等法院臺南分院刑事裁定
110年度聲字第577號
聲明異議人
即受處分人  徐名弘




上列聲明異議人因違反毒品危害防制條例案件，對於本院110年
度毒抗字第232號，中華民國110年4月20日所為之裁定，聲明異
議，本院裁定如下：
    主  文
聲明異議駁回。
    理  由
一、聲明異議意旨略以：
　㈠按保安處分定有期間者，在期間末終了前，認無繼續執行之
    必要時，除法律另有規定外，應報請指揮執行法院之檢察官
    ，聲請免其處分之執行，保安處分執行法第28條第1項前段
    定有明文。異議人即受處分人（下稱異議人）徐名弘入所後
    生活規律，並持續參與課程，表現穩定，實無繼續施用毒品
    之傾向，懇請庭上停止戒治處分。
  ㈡於110年3月26日未修法前，心理評估醫師與專業學者評估我
    們這些因違反毒品危害防制條例施用毒品行為者，除了觀察
    勒戒外，並調查我們的成長背景和生活環境及家人是否有無
    會客、關心、人際關係等…，並對我們未來是否會繼續施用
    毒品發展之評估，幾乎每個的結論都是「有繼續施用毒品之
    傾向」，予以戒治處分。反之，110年3月26日修法後，這些
    因違反毒品危害防制條例施用毒品之行為者，幾乎觀察、勒
    戒成功，「無繼續施用毒品之傾向」。而許多於110年3月26
    日修法前，因「有繼續施用毒品之傾向」裁定戒治處分之行
    為者，也因110年3月26日之修法，停止戒治處分。
　㈢異議人對此評估是否「有無繼續施用毒品之傾向」之評分標
    準頗有疑問，近乎相同之成長背景和生活環境，有些停止戒
    治，有些則繼續執行，後來請教這些因修法後停止戒治處分
    之同學，一個問題，「你今日會被免除戒治處分之最大原因
    是什麼？」結果他們都不約而同的回答：「因為我遇到一位
    好法官，肯再次給予我一個重新的機會。」異議人也相信自
    己遇到的是一位好法官，應該是心理評估醫師之評估分數有
    擅斷之結果，才會導致至今仍未免除異議人之戒治處分。
  ㈣異議人再次聲明異議，希望法官給予一個重新的機會，停止
    異議人之戒治處分。心理評估醫師於本件觀察、勒戒時問：
    「你是施用第二級毒品安非他命嗎？」「是的，醫師。」「
    施用方式是用燒烤的嗎？」「是的，醫師。」「如果讓你勒
    戒成功，出去後你能不吸嗎？」「我保證永遠不吸。」房內
    同學聽我敘說和心理評估醫師的對答，都甚感懷疑，因為我
    平常從不許諾答應或承諾什麼，問我如此回答是事實否？異
    議人非常嚴肅說：「各位同學，我也不想這樣說，但我心中
    對著地藏王菩薩立誓，所言句句屬實啊！」等語。
二、受刑人或其法定代理人或配偶以檢察官執行之指揮為不當者
    ，得向諭知該裁判之法院聲明異議，刑事訴訟法第484條定
    有明文。又執行機關對於審判機關所為之裁判，並無審查內
    容之權，故裁判是否違法，並非執行機關所得過問，是聲明
    異議之對象，應係檢察官之執行指揮行為，而非檢察官據以
    指揮執行之裁判，故所稱「檢察官執行之指揮不當」，係指
    檢察官有積極執行指揮之違法及其執行方法有不當等情形而
    言。
三、查異議人徐名弘前因施用毒品案件，經臺灣嘉義地方檢察署
    檢察官以110年度聲戒字第49號、109年度毒偵字第997號聲
    請強制戒治，經臺灣嘉義地方法院以110年度毒聲字第139號
    裁定被告入戒治處所施以強制戒治，其期間為6個月以上，
    至無繼續強制戒治之必要為止，但最長不得超過1年，異議
    人不服提起抗告，再經本院以110年度毒抗字第232號裁定抗
    告駁回，有上開裁定附卷可參，且因不得再抗告而告確定在
    案，亦有臺灣高等法院被告前案紀錄表在卷可稽（見本院卷
    第30頁）；準此，本案「諭知該裁判之法院」係臺灣嘉義地
    方法院。本院既非諭知上開強制戒治裁定之法院，就前開執
    行處分指揮聲明異議並無管轄權；異議人就此部分誤向本院
    為聲明異議之主張，於法不合，應予駁回。
四、綜上，異議人誤向非執行機關之本院聲明異議，於法未合，
    應予駁回。
據上論斷，依刑事訴訟法第486條，裁定如主文。
中　　華　　民　　國　　110 　年　　6 　　月　　9 　　日
                  刑事第二庭    審判長法　官  陳顯榮 
                                      法　官  黃裕堯
                                      法　官  陳弘能
以上正本證明與原本無異。
不得再抗告。
　　　　　　　　　　　　　　　　　　　書記官  許雅華
中　　華　　民　　國　　110 　年　　6 　　月　　9 　　日